【裁判字號】    92,交訴,2
【裁判日期】    920129
【裁判案由】    過失致死
【裁判全文】
臺灣苗栗地方法院刑事判決                            九十二年度交訴字第二號
    公  訴  人  臺灣苗栗地方法院檢察署檢察官
    被      告  乙○○
右列被告因過失致死案件，經檢察官提起公訴（九十一年度偵字第一八一二號），本
院判決如左：
    主  文
乙○○因過失致人於死，處有期徒刑伍月，如易科罰金以參佰元折算壹日。
    事  實
一、乙○○於民國九十一年四月七日晚上八時許，駕駛車號三Ｑ─四二八三號自用小
    客車，沿苗栗縣後龍鎮省道台六線由西向東方向行駛，行經同鎮龍坑里十六鄰一
    五五號前時，原應注意汽車行駛時，駛駛人應注意車前狀況，並隨時採取必要之
    安全措施。當時雖為夜間，無照明，但道路係直路，路面無缺陷、亦無障礙物，
    視距良好。依當時情形，並無不能注意之情形，乃疏未注意其前方，站在路中心
    分向限制線附近之行人蔡志剛，而貿然通過，致撞及酒後（車禍發生後檢測酒精
    濃度為零點四二毫克）且未注意左右來車欲由北往南穿越馬路之蔡志剛，致蔡志
    剛受有頭部外傷併腦挫傷，引發顱內出血之傷害，經送醫急救後，仍於同月八日
    晚上十時三分許不治死亡。乙○○在犯罪未為有偵查權之人發覺前，向到場處理
    之員警洪芳慶自首，而接受裁判。
二、案經乙○○於肇事後向警員自首並由苗栗縣警察局竹南分局報請台灣苗栗地方法
    院檢察署檢察官相驗後偵查起訴。
    理  由
一、訊據被告乙○○對其在右揭時地發生車禍撞及蔡志剛，致蔡志剛受有頭部外傷併
    腦挫傷，引發顱內出血，經送醫急救後不治死亡等事實供承不諱，核與被害人家
    屬甲○○指訴因該車禍致蔡志剛死亡之情節相符，並有道路交通事故調查報告表
    乙紙及現場暨車損照片十一幀在卷可證。且蔡志剛確係因本件車禍受有上開傷害
    ，經送醫急救後不治死亡，亦經台灣苗栗地方法院檢察署檢察官督同法醫相驗明
    確，有相驗屍體證明書、驗斷書、勘驗筆錄、死者有關照片十三幀及大千綜合醫
    院丙種診斷証明書等在卷可憑。可見被告上開自白部分確與事實相符。惟被告否
    認有過失致死犯行。辯稱：在五十公尺前即已看到蔡志剛，當時他站在路中間，
    後來看他未行動，以為要讓我先過，才駕車過去，但他卻突然跑出來，才撞到他
    ，伊無過失云云。經查：被告自承在五十公尺前即已發現蔡志剛站在路中間，是
    其自應更加注意車前狀況，並隨時採取必要之安全措施，以防蔡志剛之穿越道路
    。且本件車禍之撞擊點是在被告自用小客車的左前方擋風玻璃及左邊的後視鏡，
    業據被告坦承在卷（本院九十二年一月十六日筆錄參照），並有車損照片在卷可
    憑，若被告當時有注意車前狀況，並隨時採取必要之安全措施，焉會如此？另道
    路交通事故調查報告表亦認定本件車禍之發生，被告未注意車前狀況有過失（相
    字第一八五號卷第十三頁參照）。況本件車禍經送台灣省竹苗區車輛行車事故鑑
    定委員會鑑定結果，也是認定被告駕駛自用小客車未注意車前狀況有過失（為肇
    事次因；蔡志剛酒後在設有分向限制線之路段穿越道路未注意左右來車為肇事主
    因），有該委員會鑑定意見書在卷可憑（偵字第一八一二號卷第七至八頁參照）
    。足見被告所辯是蔡志剛突然跑出來，才撞到他，伊無過失云云，應不足採信。
二、按汽車行駛時，駕駛人應注意車前狀況，並隨時採取必要之安全措施，道路交通
    安全規則第九十四條第三項定有明文。被告為汽車駕駛人，自應注意上開規定。
    當時雖為夜間，無照明，但道路係直路，路面無缺陷、亦無障礙物，視距良好，
    有道路交通事故調查報告表在卷可稽，並無不能注意之情事。詎被告未注意車前
    狀況，並隨時採取必要之安全措施而貿然前行，致撞及蔡志剛，使其受有頭部外
    傷併腦挫傷，引發顱內出血之傷害，經送醫急救後，仍不治死亡，顯有過失。又
    蔡志剛係因本件車禍死亡，與被告之過失行為間並有相當因果關係。本件事証明
    確，被告過失犯行應堪認定。
三、核被告駕駛自用小客車因過失肇事致人於死，係犯刑法第二百七十六條第一項之
    過失致死罪。被告於肇車後，在犯罪未為有偵查權之人發覺前，向到場處理之員
    警洪芳慶自首，而接受裁判，業據証人洪芳慶在偵訊時証述在卷（偵字第一八一
    二號卷第十八頁反面、第十九頁參照），並有苗栗縣警察局竹南分局聯港分駐所
    相驗案件初步調查報告表在卷可証，應依刑法第六十二條前段之規定減輕其刑。
    爰審酌被告因疏於注意而肇事之過失程度，所生之危害，肇事後態度尚稱良好，
    但否認有過失，且尚未賠償被害人家屬（本院九十二年一月十六日筆錄參照）暨
    本件車禍之發生死者蔡志剛酒後未注意左右來車即穿越馬路亦有過失（且為肇事
    主因）等一切情狀，量處如主文所示之刑並諭知易科罰金折算之標準。
據上論斷，應依刑事訴訟法第二百九十九條第一項前段、第二百七十六條第一項、第
六十二條前段、第四十一條第一項前段、罰金罰鍰提高標準條例第一條前段、第二條
判決如主文。
本案經檢察官張文傑到庭執行職務。
中      華      民      國     九十二     年     一     月    二十九    日
                                  台灣苗栗地方法院刑事第二庭
                                          法  官  劉  興  浪
右正本證明與原本無異
如不服本判決應於送達後十日內向本院提出上訴狀（ 應附繕本 ），上訴於台灣高等
法院台中分院。
                                          書記官  黃  士  益
中      華      民      國     九十二     年     一     月    二十九    日
附錄論罪科刑法條
刑法第二百七十六條第一項：
因過失致人於死者，處二年以下有期徒刑、拘役或二千元以下罰金。


司法院資訊處製作；財團法人民間司法改革基金會備份。
